Inventaris van het archief van de Directie van de Visserijen van het MInisterie van Landbouw, Natuur en Voedselkwaliteit, (1977) 1980-1990
Nationaal Archief, Den Haag
Ministerie van Landbouw: Directie Visserijen
Visserijen 1980-1989
1977-1990
merendeel 1980-1990
L62
12.50 meter; 518 inventarisnummers.
Normale geschreven, getypte en gedrukte documenten, geen bijzondere handschriften.
Nationaal Archief, Den Haag
Ministerie van Landbouw en Visserij / Directoraat-Generaal voor Landinrichting, Grond- en Bosbeheer / Directie van de Visserijen, 1980-1984
Ministerie van Landbouw en Visserij / Directoraat-Generaal voor Landbouw en Voedselvoorziening / Directie van de Visserijen, 1984-1989
Ministerie van Landbouw, Natuurbeheer en Visserij / Directoraat-Generaal voor Landbouw en Voedselvoorziening / Directie van de Visserijen, 1989-
Stichting Ontwikkeling en Saneringsfonds voor de Visserij
Voorlopige Adviesraad voor de Binnenvisserij
Raad voor de Binnenvisserij
Organisatie ter Verbetering van de Binnenvisserij
Begeleidingscommissie voor het Schelpdierenonderzoek
Het archief gaat onder meer over de totstandkoming van wet- en regelgeving m.b.t. de visserij, met name de aspecten rond de duurzaamheid daarvan: de vaststelling van vangstquota, de beëindiging van de walvisvangst en de beperking van schade van mosselbanken e.d. aan natuurgebieden. Een deel van dit beleid kreeg via de Europese Gemeenschap en de OESO vorm. Daarnaast bevat het archief materiaal m.b.t. onderhandelingen met buitenlandse mogendheden over het gebruik van visserijgronden en de import en export van vis van en naar deze landen.
Archiefvorming
Geschiedenis van de archiefvormer
Directie van de Visserijen
De Directie van de Visserijen viel tot 1984 onder het Directoraat-Generaal voor Landinrichting, Grond- en Bosbeheer. Na 1984 viel de Directie onder het Directoraat-Generaal voor Landbouw en Voedselvoorziening.
De taak van de Directie bestond uit het behandelen van ‘aangelegenheden betreffende de productie, de afzet, de prijsvorming en de verwerking van producten van de visserij in het kader van:
de totstandkoming en de uitvoering van het gemeenschappelijk visserijbeleid in de EEG en van andere internationale overeenkomsten voor producten van de visserij
de beroepsvisserij, w.o. de technische en economische voorlichting
de sportvisserij
bBiologisch, hydrografisch en ander onderzoek t.b.v. de visserij, zowel op het gebied van de zee-, als van de binnenvisserij
de internationale samenwerking op het terrein van de biologische en technische visserijzaken
de Organisatie ter Verbetering van de Binnenvisserij en de Kamer voor de Binnenvisserij waaronder het verstrekken van inlichtingen en adviezen aan deze kamer.
Onder deze directie ressorteren de Dienst van de Nederlandse Haringcontrole en het Rijksinstituut voor Visserijonderzoek.
Staatsalmanak 1980 - 1984.
Rond 1986 verdwenen de aangelegenheden met betrekking tot de sportvisserij uit het takenpakket, terwijl het behandelen van aangelegenheden betreffende het Ontwikkelings- en Saneringsfonds voor de Visserij aan het takenpakket werden toegevoegd. Het takenpakket van de Directie bestond uit het behandelen van ‘aangelegenheden betreffende de productie, de afzet, de prijsvorming en de verwerking van producten van de visserij in het kader van:
totstandkoming en uitvoering van het gemeenschappelijk visserijbeleid in de EEG en van andere internationale overeenkomsten voor producten van de visserij
beroepsvisserij, waaronder de technische en economische voorlichting
biologisch, hydrografisch en ander onderzoek ten behoeve van de visserij, zowel op het
gebied van de zee-, als van de binnenvisserij
internationale samenwerking op het terrein van de biologische en technische visserijzaken
Stichting Ontwikkelings- en Saneringsfonds voor de Visserij’
Staatsalmanak 1986.
Organisatieschema's
1980
Directie van de Visserijen
Afdeling Algemene Zaken
Sectie Documentatie
Sectie Rederij
Gezagvoerder Rijksonderzoekingsvaartuig ‘Tridens’
Sectie Statistiek
Centraal Vaartuigenregister
Hoofdafdeling Zee- en Kustvisserij
Afdeling Produktieaangelegenheden
Sectie Zeevisserij
Sectie Kustvisserij
Afdeling Economische Aangelegenheden
Hoofdafdeling Sportvisserij en Beroepsbinnenvisserij
Sectie Voorlichting en Wetgeving
Sectie Sociologie
Sectie Waterkwaliteit
Sectie Produktie
Sectie Technische Aangelegenheden
Sectie Macro-microbiologie
Operationele Groep
1981
Directie van de Visserijen
Afdeling Algemene Zaken
Onderafdeling Financiële en Materiële Zaken
Onderafdeling Redaktie 'Visserij' en Documentatie
Onderafdeling Rederij
Gezagvoerder Rijksonderzoekingsvaartuig 'Tridens'
Onderafdeling Statistiek
Centraal Visserij Register
Hoofdafdeling Zee- en Kustvisserij
Afdeling Produktieaangelegenheden
Sectie Zeevisserij
Sectie Kustvisserij
Afdeling Economische Aangelegenheden
Hoofdafdeling Sportvisserij en Beroepsbinnenvisserij
Afdeling Visstand
Afdeling Viswater
Afdeling Voorlichting
Operationele Groep
1984
Directie van de Visserijen
Afdeling Algemene Zaken
Onderafdeling Financiële en Materiële Zaken
Onderafdeling Redaktie 'Visserij' en Documentatie
Onderafdeling Rederij
Gezagvoerders Rijksonderzoekingsvaartuigen 'Tridens' en 'Isis'
Onderafdeling Statistiek
Centraal Visserij Register
Hoofdafdeling Zee- en Kustvisserij
Afdeling Zeevisserij
Afdeling Kustvisserij
Afdeling Economische Aangelegenheden
Hoofdafdeling Sportvisserij en Beroepsbinnenvisserij
Afdeling Visstand
Afdeling Viswater
Afdeling Voorlichting
Operationele Groep
1986
Directie van de Visserijen
Afdeling Algemene Zaken
Onderafdeling Financiële, Materiële en Administratieve Zaken
Sectie Redactie 'Visserij' en Documentatie
Sectie Statistiek
Sectie Centraal Visserij Register
Onderafdeling Rederij
Gezagvoerders Rijksonderzoekingsvaartuigen ('Tridens' en 'Isis')
Hoofdafdeling Zeevisserij en Economische Aangelegenheden
Afdeling Zeevisserij
Afdeling Economische Aangelegenheden
Afdeling Voorlichting
Hoofdafdeling Kust- en Binnenvisserij en Cultures
Afdeling Binnenvisserij
Operationele Groep
Afdeling Kustvisserij en Cultures
Afdeling Voorlichting
1989
Directie van de Visserijen
Afdeling Algemene Zaken
Onderafdeling Financiële, Materiële en Administratieve Zaken
Sectie Statistiek
Sectie Centraal Visserij Register
Onderafdeling Rederij
Gezagvoerders Rijksonderzoekingsvaartuigen ('Tridens' en 'Isis')
Hoofdafdeling Zeevisserij en Economische Aangelegenheden
Afdeling Zeevisserij
Afdeling Economische Aangelegenheden
Hoofdafdeling Kust- en Binnenvisserij en Cultures
Afdeling Binnenvisserij
Afdeling Kustvisserij en Cultures
Afdeling Voorlichting
(Stichting) Ontwikkelings- en Saneringsfonds voor de Visserij (O&S-Fonds)
Het O&S-fonds werd in 1975 (overigens zonder wettelijke grondslag) opgericht en heeft tot doel de ontwikkeling en sanering van de visserij te bevorderen. Hiertoe stelt het gelden ter beschikking voor het stimulerings-, sanerings- en herstructureringsbeleid voor de verschillende visserijsectoren. In het bestuur hebben ambtenaren zitting; de voorzitter is de directeur-generaal visserij.
Het O&S-fonds is een stichting die in het kader van het structuurbeleid een aantal (met name ook uit Europese regelgeving voortvloeiende) overheidsmaatregelen verder uitwerkt. Zij maakt(e) gebruik van de organen van het ministerie van LNV voor het realiseren van haar doelen (dit is ook voorgeschreven in de statuten). LNV voert ook het secretariaat van het fonds.
Een enkele maal is de uitvoering van een door het fonds in het leven geroepen regeling op het terrein van het zee- en kustvisserijbeleid gemandateerd aan LASER (Stcrt. 1998, 167). Aan het eind van de jaren ’90 heeft LNV, in het kader van een kritische doorlichting van de LNV-ZBO’s, meerdere taken naar zich toegetrokken, met name ten aanzien van de vlootbeperkende maatregelen. Sinds de uitvoering van het zgn. Brandstofakkoord in 2001 zijn de uitvoerende werkzaamheden van het O&Sfonds op een lager niveau gekomen.
Zee- en kustvisserij; een institutioneel onderzoek naar het handelen van de overheidsorganen op het beleidsterrein Zee- en kustvisserij (1945 - 2003) (Den Haag 2004), Pivotrapport nummer 159, p. 21.
(Voorlopige Advies-)Raad voor de Binnenvisserij
In 1981 werd de Voorlopige Adviesraad voor Binnenvisserij ingesteld (Stcrt. 25 augustus 1980, 163). In de Adviesraad waren alle belangengroeperingen vertegenwoordigd. Als snel leverde de Adviesraad een belangrijke bijdrage aan de beleidsvorming. In 1985 ruilde de Raad haar voorlopige status in voor een permanente en werd haar bestaan verankerd in de Visserijwet.
De Raad werd bij Wet van 19 april 1985 (Stb. 1985, 229) ingesteld. De leden van de raad worden door de Minister van Landbouw en Visserij benoemd. De raad bestaat uit vertegenwoordigers van de organisaties van sportvissers, vertegenwoordigers van de organisaties voor beroepsbinnenvissers en vertegenwoordigers van het Rijk. De raad dient de minister desgevraagd of uit eigen beweging van advies omtrent het beleid van de binnenvisserij, de coördinatie en prioriteitsstelling van onderzoek en voorlichting, nieuwe regelgeving op het gebied van de binnenvisserij en andere onderwerpen van algemene aard met betrekking tot de binnenvisserij.
Met ingang van 1 januari 1997 is de Raad voor de Binnenvisserij opgeheven. Indertijd was er een reorganisatie van de adviesfuncties binnen de overheid gaande. Het archief van de Raad is te vinden bij de Directie Visserij van het Ministerie van LNV.
De adviestaken van de Raad zijn niet overgenomen door de Raad voor het Landelijk Gebied (RLG) zoals bij sommige adviesraden het geval was. De overlegtaken van de Raad aangaande de binnenvisserij werden overgenomen door het Overlegplatform binnenvisserij (1997 - 2000), dat werd opgevolgd door de Stuurgroep beleidsbesluit binnenvisserij (2000 - ).
Binnenvisserij; rapport institutioneel onderzoek naar het handelen van de overheidsorganen op het beleidsterrein binnenvisserij, 1945 - 1999. Pivor-rapport nummer 156, p. 12.
Organisatie ter Verbetering van de Binnenvisserij
Nadat de regering besloten had om de voorstellen van de Commissie voor Samenwerking voorlopig te laten rusten, was zij min of meer gedwongen om zelf maatregelen te nemen. Deze stonden voornamelijk in het teken van de verbetering van de visstand. In 1951 diende minister Mansholt het wetsontwerp ‘bijdragen verbetering binnenvisserij’ in. De wet voorzag in de oprichting van de Organisatie ter Verbetering van de Binnenvisserij (OVB). Deze organisatie moest de verbetering van de visstand in rivieren en binnenwateren bevorderen, door middel van kweek, aankoop en uitzetting van pootvis, de bestrijding van de waterverontreiniging en eventueel andere maatregelen, die de productiviteit van het viswater moesten verhogen. De middelen die zij daarvoor kon inzetten bestonden uit onderzoek, voorlichting en subsidieverstrekking. Het samenwerkingsidee werd ook nu doorgevoerd. De organisatie bestond uit vertegenwoordigers van de overheid en de belangenorganisaties van beroeps- en sportvissers. Zij moesten gezamenlijk tot maatregelen tot verbetering van de visstand komen. De belangen van zowel de sport- als de beroepsvisserij waren aldus gediend. De OVB werd bekostigd uit de inkomsten van de uitgegeven visakten. Vervolgens bevatte de wet voorschriften voor de vaststelling van de verschillende soorten visakten en de daaraan verbonden bijdragen. De opbrengsten van aktenverkoop werden besteed aan maatregelen ter verbetering van de visstand.
Dit wetsvoorstel uit 1951 trad in de plaats van het uit 1941 stammende Rijkspootvisfonds en daarmee kwam er een einde aan de bezettingswetgeving. De belangrijkste verdienste van de wet was echter dat het de beroeps- en sportvissers tot samenwerking dwong. Door hen te laten participeren in de OVB, dwong Mansholt hen tot een duurzame samenwerking. Belangrijker nog was dat zij de verantwoordelijkheid kregen voor de besteding van de gelden. Zij moesten dus zelf bepalen waar het geld aan uit werd gegeven.
Ofschoon de oprichting van de OVB over het algemeen enthousiast werd ontvangen, was er ook ruimte voor kritiek. Enkele Tweede Kamerleden vroegen zich af of de belangenorganisaties vooraf wel waren geraadpleegd over hun deelname in de OVB, of dat de minister hen voor een voldongen feit had gesteld. In hun ogen ademde het voorstel te veel de geest van ‘massregeln’ uit en zij wilden graag uitleg hoe de minister tot deze ‘enigermate Duitsaandoende opzet’ was gekomen.
HTK 1950/1951, 2185, no. 4.
In zijn Memorie van antwoord gaf Mansholt hier geen concreet antwoord op. De wet werd in 1952 vastgesteld. (Stb. 1952, 159).
RIO 156, p. 24.
Begeleidingscommissie voor het Schelpenonderzoek
Deze commissie hield zich bezig met het begeleiden van het schelpdierenonderzoek. De commissie stond onder het voorzitterschap van de Directeur van de Visserijen. De commissie bestond uit afgevaardigden van het bedrijfsleven, RIVO, IVP-TNO, het LEI en de beleidsafdeling van de Directie van de Visserijen
Geschiedenis van het archiefbeheer
De archieven van de Directie voor de Visserijen waren voor de bewerking in opslag en beheer bij de Centrale Archief Selectiedienst. Voorafgaande aan de overdracht heeft een materiële toets plaatsgevonden, waarbij geen schade is aangetroffen. De archieven zijn door de Centrale Archief Selectiedienst bewerkt in 2008 - 2009.
De verwerving van het archief
Het archief is krachtens bepalingen van de Archiefwet overgebracht.
Inhoud en structuur van het archief
01.01.01; 2.11
Selectie en vernietiging
Voor de kerntaak van de Directie van de Visserijen is bij de selectie van het archief gebruik gemaakt van de volgende selectielijsten:
Selectielijst voor de neerslag van de handelingen van de Minister van Landbouw, Natuur en Voedselkwaliteit en de onder hem ressorterende actoren op het beleidsterrein Binnenvisserij over de periode 1945 - 1999. Deze lijst is vastgesteld in de Staatscourant van 20 maart 2006, nr. 56 / p. 15.
Selectielijst voor de neerslag van de handelingen van de Minister van Landbouw, Natuur en Voedselkwaliteit en de onder hem ressorterende actoren op het beleidsterrein Landbouwkwaliteit en voedselveiligheid en kwaliteit van het uitgangsmateriaal en biotechnologie over de periode vanaf 1945. Deze lijst is vastgesteld in de Staatscourant van 21 mei 2007, nr. 95 / p. 8.
Selectielijst voor de neerslag van de handelingen van de Minister van Landbouw, Natuur en Voedselkwaliteit en de onder hem ressorterende actoren op het beleidsterrein Landbouwstructuurbeleid over de periode vanaf 1945. Deze lijst is vastgesteld in de Staatscourant van 27 maart 2008, nr. 60 / p. 25.
Selectielijst voor de neerslag van de handelingen van de Minister van Landbouw, Natuur en Voedselkwaliteit en de onder hem ressorterende actoren op het beleidsterrein Zee- en Kustvisserij over de periode vanaf 1945. Deze selectielijst is vastgesteld in de Staatscourant van 24 september 2007, nr. 184 / p. 7.
Naast archiefbescheiden voortvloeiend uit de uitvoering van de kerntaak beschikt het archiefvormende orgaan over archiefbescheiden die voortvloeien uit ondersteunende processen. De hiervoor beschikbare selectielijsten zijn:
Selectielijst voor de neerslag van de handelingen van de Minister van Landbouw, Natuur en Voedselkwaliteit en de onder hem ressorterende actoren op het beleidsterrein Rijksbegroting over de periode 1945 - 2000. Deze lijst is gepubliceerd in de Staatscourant van 30 juli 1998, nr. 142. Rekening houdende met de actualisatie in de Staatscourant van 31 maart 2005, nr. 62 / p. 34.
Selectielijst voor de neerslag van de handelingen van de Minister van Landbouw, Natuur en Voedselkwaliteit en de onder hem ressorterende actoren op het beleidsterrein Rijkshuisvesting over de periode vanaf 1945. Deze lijst is vastgesteld in de Staatscourant van 26 juli 2007, nr. 142 / p. 6.
Selectielijst voor de neerslag van de handelingen van de Minister van Landbouw, Natuurbeheer en Visserij als vakminister en de onder hem als vakminister ressorterende actoren op het deelbeleidsterrein Arbeidsverhoudingen bij de overheid over de periode 1945 - 1995 (1997). Deze lijst is gepubliceerd in de Staatscourant van 16 oktober 2001, nr. 200 / p. 10. Bij het gebruik van deze lijst is rekening gehouden met de publicatie van het Basisselectiedocument voor de Minister van Landbouw, Natuur en Voedselkwaliteit en de onder hem ressorterende actoren op het deelbeleidsterrein van Personeelszaken, t.w. het personeelsdossier. Deze lijst is gepubliceerd in de Staatscourant van 20 november 2007, nr. 225 / p. 15, rekening houdend met de gepubliceerde rectificatie in de Staatscourant van 18 december 2007, nr. 245 / p. 26.
Selectielijst voor de neerslag van de handelingen van de Minister van Landbouw, Natuurbeheer en Visserij als vakminister en de onder hem als vakminister ressorterende actoren op het deelbeleidsterrein Arbeidsvoorwaarden rijkspersoneel over de periode 1945 - 1996. Deze lijst is gepubliceerd in de Staatscourant van 16 oktober 2001, nr. 200 / p. 10. Bij het gebruik van deze lijst is rekening gehouden met de publicatie van het Basisselectiedocument voor de Minister van Landbouw, Natuur en Voedselkwaliteit en de onder hem ressorterende actoren op het deelbeleidsterrein van Personeelszaken, t.w. het personeelsdossier. Deze lijst is gepubliceerd in de Staatscourant van 20 november 2007, nr. 225 / p. 15, rekening houdend met de gepubliceerde rectificatie in de Staatscourant van 18 december 2007, nr. 245 / p. 26.
Selectielijst voor de neerslag van de handelingen van de Minister van Landbouw, Natuurbeheer en Visserij als vakminister en de onder hem als vakminister ressorterende actoren op het deelbeleidsterrein Formatiebeleid, arbeidsmarktbeleid en personeelsontwikkeling en mobiliteit over de periode 1945 - 1996. Deze lijst is gepubliceerd in de Staatscourant van 17 oktober 2001, nr. 201 / p. 10. Bij het gebruik van deze lijst is rekening gehouden met de publicatie van het Basisselectiedocument voor de Minister van Landbouw, Natuur en Voedselkwaliteit en de onder hem ressorterende actoren op het deelbeleidsterrein van Personeelszaken, t.w. het personeelsdossier. Deze lijst is gepubliceerd in de Staatscourant van 20 november 2007, nr. 225 / p. 15, rekening houdend met de gepubliceerde rectificatie in de Staatscourant van 18 december 2007, nr. 245 / p. 26.
Selectielijst voor de neerslag van de handelingen van de Minister van Landbouw, Natuurbeheer en Visserij als vakminister en de onder hem als vakminister ressorterende actoren op het deelbeleidsterrein Arbeidsomstandigheden bij de overheid over de periode 1945 - 1996. Deze lijst is gepubliceerd in de Staatscourant van 17 oktober 2001, nr. 201 / p. 10. Bij het gebruik van deze lijst is rekening gehouden met de publicatie van het Basisselectiedocument voor de Minister van Landbouw, Natuur en Voedselkwaliteit en de onder hem ressorterende actoren op het deelbeleidsterrein van Personeelszaken, t.w. het personeelsdossier. Deze lijst is gepubliceerd in de Staatscourant van 20 november 2007, nr. 225 / p. 15, rekening houdend met de gepubliceerde rectificatie in de Staatscourant van 18 december 2007, nr. 245 / p. 26.
Selectielijst voor de neerslag van de handelingen van de Minister van Landbouw, Natuurbeheer en Visserij als vakminister en de onder hem als vakminister ressorterende actoren op het deelbeleidsterrein Personeelsinformatievoorziening en –administratie over de periode 1945 - 1996. Deze lijst is gepubliceerd in de Staatscourant van 17 oktober 2001, nr. 201 / p. 10. Bij het gebruik van deze lijst is rekening gehouden met de publicatie van het Basisselectiedocument voor de Minister van Landbouw, Natuur en Voedselkwaliteit en de onder hem ressorterende actoren op het deelbeleidsterrein van Personeelszaken, t.w. het personeelsdossier. Deze lijst is gepubliceerd in de Staatscourant van 20 november 2007, nr. 225 / p. 15, rekening houdend met de gepubliceerde rectificatie in de Staatscourant van 18 december 2007, nr. 245 / p. 26.
Selectielijst voor de neerslag van de handelingen van de Minister van Landbouw, Natuur en Voedselkwaliteit en de onder hem ressorterende actoren op het beleidsterrein Overheidsinformatievoorziening over de periode 1945 - 1999. Deze lijst is gepubliceerd in de Staatscourant van 20 oktober 2003, nr. 202 / p. 12.
Selectielijst voor de neerslag van de handelingen van de Minister van Landbouw, Natuur en Voedselkwaliteit en de onder hem ressorterende actoren op het beleidsterrein Organisatie van de Rijksoverheid over de periode 1945 - 1999. deze lijst is gepubliceerd in de Staatscourant van 16 december 2005, nr. 245 / p. 25. Rekening houdend met de actualisatie in de Staatscourant van 14 juni 2007, nr. 112 / p. 10.
Basisselectiedocument voor de Minister van Landbouw, Natuur en Voedselkwaliteit en de onder hem ressorterende actoren op het deelbeleidsterrein van Personeelszaken, t.w. het personeelsdossier. Deze lijst is gepubliceerd in de Staatscourant van 20 november 2007, nr. 225 / p. 15, rekening houdend met de gepubliceerde rectificatie in de Staatscourant van 18 december 2007, nr. 245 / p. 26.
Voor de selectie had het archief een omvang van 49,25 meter.
Het archief is na bewerking, met uitzondering van het te vernietigen bestand en 2 dossiers over onderzoeksschepen, verzonden naar het Nationaal Archief te Den Haag. Dat bestaat, na materiële verzorging, uit 14 meter te bewaren archiefbescheiden.
Ordening van het archief
Het archief is geordend volgens het rubriekenschema welke overgenomen is van de Inventaris van het archief van de Directie Visserijen en de Stichting Ontwikkeling en Saneringsfonds voor de Visserij van het Ministerie van Landbouw en Visserij, 1950 - 1980 (Toegangnr. 2.11.58). De rubrieken 3.07.1 Registratie en kenmerken visserijvaartuigen en 3.07.2 Inspectie- en onderzoeksvaartuigen zijn vervallen en er is een rubriek 3.01 Algemeen onder Taakuitvoering bijgekomen, waardoor de nummering van de andere rubrieken is opgeschoven.
Aanwijzingen voor de gebruiker
Openbaarheidsbeperkingen
Volledig openbaar.
Materiële beperkingen
Het archief kent geen beperkingen voor het raadplegen van stukken als gevolg van slechte materiële staat.
Aanvraaginstructie
Openbare archiefstukken kunnen online worden aangevraagd en gereserveerd. U kunt dit ook via de terminals in de studiezaal van het Nationaal Archief doen. Om te kunnen reserveren dient u de volgende stappen te volgen:
U maakt een profiel aan op www.gahetna.nl, en logt vervolgens in
Via de archiefinventaris (alleen de beschrijvingen met rode nummers) selecteert u het gewenste archiefstuk door op de knop 'Reserveren' te klikken
In het volgende scherm geeft u aan op welke dag u het archiefstuk wilt inzien
Indien u zich bevindt in de studiezaal en een tafelnummer heeft ontvangen kunt u dit nummer vermelden. Als u geen tafelnummer heeft kunt u tafelnummer 777 laten staan
Vervolgens bevestigt u uw reservering door deze te versturen.
Verwant materiaal
Beschikbaarheid van kopieën
De inventarisnummers van dit archief zijn niet in kopievorm beschikbaar.
Verwante archieven
In het Noord-Hollands Archief is reeds aanwezig:
het archief van het Rijksinstituut voor Visserijonderzoek, 1988 - 1991 (Toegangsnr. 396)
In het Nationaal Archief zijn reeds aanwezig:
het archief van de Afdeling Visserijen (1920) 1921 - 1950 (Toegangsnr. 2.11.22.01),
het archief van de Directie Visserijen en de Stichting Ontwikkeling en Saneringsfonds voor de Visserij 1950 - 1980 (Toegangsnr. 2.11.58)
het archief van de Directie Visserij 1989 - 1999 (Toegangsnr. 2.11.81)
Beschrijving van de series en archiefbestanddelen
- Archief van de Directie van de Visserijen (1979-) 1980 - 1989 (-1990), I
  - STUKKEN VAN ALGEMENE AARD, A
    - Vergaderstukken van de Directieraad., 1980; 1-5
      - 1980 jan. 4 - mrt. 7, 1; pak
      - 1980 mrt. 21 - mei, 2; pak
      - 1980 juni - sept., 3; pak
      - 1980 okt. - dec. 5, 4; pak
      - 1980 dec. 16, 5; omslag
      - Maandverslagen van de Afdeling Algemene Zaken.1980 - 1983, 6; pak